# 请问是否有法律规定必须设置银行日记账和现金日记账

提问人：bigking1 时间：2014-01-15 00:51:48
因为我看企业现在都是电脑记账了。都是几张，甚至几天的银行单据和现金单据入一次账。企业只有银行和现金明细账，根本就没有逐日逐笔的日记账。 我想用日记账跟银行对账单核对，看是否有挪用，便对不了了。想要求企业设置，好象又没见到法律强制性规定。请问各位是否知道相关法律依据？

回答人：chenyiwei
征管法实施细则第二十二条：
第二十二条 从事生产、经营的纳税人应当自领取营业执照或者发生纳税义务之日起 15 日内，按照国家有关规定设置账簿。 前款所称账簿，是指总账、明细账、日记账以及其他辅助性账簿。总账、日记账应当采用订本式。